【裁判字號】    97,易緝,21
【裁判日期】    970829
【裁判案由】    竊盜
【裁判全文】
臺灣屏東地方法院刑事判決              97年度易緝字第21號
公  訴  人  臺灣屏東地方法院檢察署檢察官
被      告  甲○○
                    33號一樓.
上列被告因竊盜案件，經檢察官提起公訴（97年度偵字第2741號
），本院裁定改依簡式審判程序審理，判決如下：
    主  文
甲○○共同攜帶兇器竊盜，未遂，處有期徒刑陸月，如易科罰金
，以新臺幣壹仟元折算壹日。緩刑參年，緩刑期間應向指定之公
益團體、地方自治團體或社區提供肆拾小時之義務勞務，並付保
護管束。扣案乙炔壹瓶、氧氣鋼瓶壹瓶及切割器壹支均沒收。
    事  實  及  理  由
一、事實：張伊倩、蘇文富（業經本院另行判決）2 人為竊取臺
    糖公司所有之鐵軌變賣（該軌道非供公眾運輸使用），竟基
    於意圖為自己不法所有之犯意聯絡，先於民國97年4 月27日
    晚間，由蘇文富以電話聯絡居泰企業有限公司（為人力派遣
    公司，以下簡稱居泰公司）負責人洪基展（不知情），要求
    該公司於翌日早晨派遣人力，為彼2 人提供勞務。該公司負
    責人同意後，隨即指派不知情之員工鄧惠仁、楊明鼎、何正
    鍾、陳怡成、柯承忠等5 人，依約前往會合。翌日（28日）
    8 時許，蘇文富駕駛車號YF-6039 號貨車附載張伊倩及其所
    有客觀上可供為兇器使用之乙炔、氧氣瓶各1 瓶及切割器1
    支，搭載上開公司之員工鄧惠仁、楊明鼎、何正鍾、陳怡成
    、柯承忠等5 人，一同前往屏東縣枋寮鄉太源村臺糖公司太
    源農埸大響營線大6 號裝蔗埸。蘇文富到場後，旋即向工人
    佯稱臺糖公司欲拆除該處鐵軌，以便興建馬路，並指示工人
    著手拔除鐵軌附近之雜草，蘇文富則持客觀上可供為兇器使
    用之乙炔切割器，觸摸鐵軌，欲切斷臺糖公司所有之鐵軌軌
    道，張伊倩則在一旁把風。然於蘇文富正欲準備切割鐵軌時
    ，為該處管理人徐居全發現報警查獲，並扣得乙炔1 瓶、氧
    氣鋼瓶1 瓶及切割器1 只而未遂。
二、證據：本件證據除引用起訴書證據清單內所記載之證據（如
    附件）外，並增加引用被告甲○○於本院審理中之自白為證
    據。
三、按預備行為與未遂犯之區別，以已、未著手於犯罪之實行為
    標準，所謂著手，即指犯人對於犯罪構成事實開始實行而言
    ，關於竊盜行為之著手，係以已否開始財物之搜尋為要件（
    最高法院94年度台上字第6989號判決參照）。本件共犯蘇文
    富既已指示不知情之工人對特定地點之鐵軌兩旁進行除草，
    並曾以手觸摸鐵軌（證人鄧惠仁、何正鍾、柯承忠等3 人於
    偵查中之證詞參照，偵卷第23頁），復將客觀上可供為兇器
    使用之乙炔、氧氣鋼瓶及切割器等切割工具放置鐵軌一旁，
    隨時準備進行鐵軌之切割，足認其早已擇定下手行竊之目標
    ，而非尚未開始財物之搜尋。因此，本件應可認定被告業已
    拿持兇器著手實行竊取鐵軌之犯行，僅因嗣後為該處管理人
    員發現並通知警方前來，始被迫放棄，而被告甲○○就前開
    犯行與被告蘇文富又有犯意聯絡及行為分擔，是核被告甲○
    ○所為，係犯刑法第321 條第2 項、第1 項第3 款之攜帶兇
    器竊盜未遂罪。其等指示不知情之鄧惠仁、楊明鼎、何正鍾
    、陳怡成、柯承忠等工人為之，為間接正犯。被告甲○○與
    被告蘇文富2 人間就前揭犯行有犯意聯絡及行為分擔，均為
    共同正犯。爰審酌被告之智識程度為國中畢業，無犯罪前科
    （卷附臺灣高等法院被告前案紀錄表參照），其與共犯蘇文
    富為竊取臺糖公司之鐵軌變賣，竟僱請派遣公司之員工多人
    ，公然於白晝期間著手拆除臺糖公司之鐵軌，並向受僱工人
    佯稱係受臺糖公司委託拆除，及至該公司人員前來制止，又
    以同一說詞，矇騙該公司人員，行逕大膽，幸經臺糖公司及
    早發現，故未蒙受損害，被告於警詢及偵查中均否認犯行，
    迄本院審理時始坦承犯行，尚有悔改之意等一切情狀，量處
    如主文所示之刑，並諭知易科罰金之折算標準，以資懲儆。
    又被告前未曾受有期徒刑以上刑之宣告，因一時失慮，偶罹
    刑典，事後已坦承犯行，並具體交待犯罪情節，深具悔意，
    經此刑之宣告後，應知警惕而無再犯之虞，本院因認暫不執
    行其刑為當，故予以宣告緩刑3 年，並諭令其應於緩刑期間
    內向指定之公益團體、地方自治團體或社區提供40小時之義
    務勞務，並付保護管束，用啟自新。扣案乙炔壹瓶、氧氣鋼
    瓶壹瓶及切割器壹支均為共犯蘇文富所有，且為預備供犯罪
    所用之物，業據被告蘇文富供明，故應依刑法第38條第1 項
    第2 款之規定宣告沒收。
據上論斷，應依刑事訴訟法第284 條之1 、第273 條之1 第1 項
、第299 條第1 項前段、第310 條之2 ，刑法第28條、第321 條
第2 項、第1 項第3 款、第41條第1 項前段、第74條第1 項第1
款、第2 項第5 款、第93條第1 項第2 款、第38條第1 項第2 款
，判決如主文。
中    華    民    國    97    年    8     月    29    日
                  刑事第四庭    法  官  王以齊
以上正本證明與原本無異。
如不服本判決應於收受本判決送達後十日內向本院提出上訴書狀，
其未敘述上訴理由者，並得於提起上訴後十日內向本院補提理由
書狀（均須按他造當事人之人數附繕本）「切勿逕送上級法院」
中    華    民    國    97    年    8     月    29    日
                                書記官  蔡進吉
附錄本判決論罪科刑法條：
刑法第321 條第1 項第3 款、第2 項
犯竊盜罪而有左列情形之一者，處6 月以上、5 年以下有期徒刑
：
三、攜帶兇器而犯之者。
前項之未遂犯罰之。


司法院資訊處製作；財團法人民間司法改革基金會備份。
